【裁判字號】    97,訴,2455
【裁判日期】    970814
【裁判案由】    毒品危害防制條例
【裁判全文】
臺灣板橋地方法院刑事判決              97年度訴字第2455號
公  訴  人  臺灣板橋地方法院檢察署檢察官
被      告  甲○○
上列被告因違反毒品危害防制條例案件，經檢察官提起公訴（97
年度毒偵字第3621號），本院依簡式審判程序，判決如下：
    主  文
甲○○施用第一級毒品，累犯，處有期徒刑玖月。
    事  實
一、甲○○：(一)於民國88年間，因施用毒品案件，經本院以88年
    度毒聲字第5279號裁定送觀察、勒戒後，認有繼續施用毒品
    傾向，經本院以88年度毒聲字第6095號裁定令入戒治處所施
    以強制戒治，復經本院以89年度毒聲字第1633號裁定停止戒
    治，而於89年3 月27日停止戒治，所餘期間交付保護管束，
    於89年9 月38日保護管束期滿，強制戒治執行完畢，經臺灣
    板橋地方法院檢察署檢察官以89年度戒毒偵字第767 號不起
    訴處分確定；(二)於89年間，因施用毒品案件，經本院以89年
    度毒聲字第6904號裁定令入戒治處所施以強制戒治，復經本
    院以90年度毒聲字第4084號裁定停止戒治，於90年11月5 日
    停止戒治出所，所餘期間交付保護管束，再經本院以91年度
    毒聲字第372 號裁定撤銷停止戒治，令入戒治處所施以強制
    戒治；此部分施用毒品之犯行，並經本院以91年度訴緝字第
    170 號判決判處有期徒刑9 月確定；(三)於91年間，因施用毒
    品案件，經本院以91年度毒聲字第3819號裁定令入戒治處所
    施以強制戒治，於92年11月14日強制戒治執行完畢釋放出所
    （轉執行下述之應執行刑部分）；此部分施用毒品犯行，經
    本院以92年度訴字第42號判決判處有期徒刑8 月確定；前揭
    (二)、(三)後段所示之二罪刑，復經本院以92年度聲字第2426號
    裁定定應執行有期徒刑1 年2 月確定，送監執行於93年12月
    26日縮刑期滿執行完畢。詎其猶不知悔改，於上揭(三)所示之
    強制戒治執行完畢釋放後5 年內，復基於施用第一級毒品海
    洛因之犯意，於97年4 月7 日晚間某時，在其位於臺北縣樹
    林市○○街○ 段235 號之住處，將第一級毒品海洛因以礦泉
    水混合稀釋後，再以針筒注射之方式，施用第一級毒品海洛
    因1 次，旋於同日20時許（起訴書誤繕為該日21時8 分許）
    ，在上址為警查獲，且經採集其尿液送驗，始悉上情。
二、案經臺北縣政府警察局樹林分局報請臺灣板橋地方法院檢察
    署檢察官偵查起訴。
    理  由
一、本案被告甲○○所犯係死刑、無期徒刑、最輕本刑為3 年以
    上有期徒刑或高等法院管轄第一審案件以外之罪，其於準備
    程序中就被訴事實為有罪之陳述，經本院告知簡式審判程序
    之旨，並聽取公訴人、被告之意見後，經合議庭裁定由受命
    法官獨任進行簡式審判程序，合先敘明。
二、上揭犯罪事實，業據被告於本院審理時坦承不諱，且被告為
    警查獲後所排放之尿液，經採樣送請臺灣檢驗科技股份有限
    公司，先以EIA 酵素免疫分析法初步檢驗，再以GC/MS 氣相
    層析質譜儀法確認檢驗，均呈嗎啡陽性反應之情，有該公司
    97年4 月22日濫用藥物檢驗報告1 紙在卷足參（見偵查卷第
    32頁），此外，並有查獲照片6 幀附卷可佐（見偵查卷第19
    至21頁），足認被告自白與事實相符，堪以採信。再被告有
    如事實欄一之(三)前段所示之強制戒治執行完畢之情，有臺灣
    高等法院被告前案紀錄表在卷可佐，顯見其係於上開強制戒
    治執行完畢釋放後，5 年內再犯施用第一級毒品之罪甚明。
    本案事證明確，被告犯行堪以認定，應依法論科。
三、查海洛因係毒品危害防制條例第2 條第2 項第1 款所稱之第
    一級毒品。核被告施用第一級毒品海洛因之行為，係犯同條
    例第10條第1 項之施用第一級毒品罪。其施用第一級毒品前
    後，持有第一級毒品之低度行為，為施用之高度行為所吸收
    ，不另論罪。被告有如事實欄一之(二)、(三)後段所示之犯罪科
    刑及執行情形，有臺灣高等法院被告前案紀錄表在卷可稽，
    其於上開有期徒刑執行完畢後5 年內，故意再犯本案有期徒
    刑以上之罪，為累犯，應依刑法第47條第1 項之規定，加重
    其刑。爰審酌被告前因施用毒品，獲得不起訴處分之寬典，
    並經法院判處罪刑，仍無法戒絕毒癮，再次漠視法令禁制而
    犯本罪，惟其施用毒品所生危害，實以自戕身心健康為主，
    對於他人生命、身體、財產等法益，尚無明顯而重大之實害
    ，兼衡其犯罪後坦承犯罪，已知悔悟等一切情狀，量處如主
    文所示之刑，以示懲儆。又中華民國96年罪犯減刑條例雖於
    96年7 月4 日制定公布，並自同年月16日施行，然本案被告
    之犯罪日期為97年4 月7 日，係在該條例第2 條所規定之96
    年4 月24日以後，是本案核與減刑之要件不符，自不得減刑
    ，併此指明。
據上論斷，應依刑事訴訟法273 條之1 第1 項、第299 條第1 項
前段，毒品危害防制條例第10條第1 項，刑法第11條前段、第47
條第1 項，判決如主文。
本案經檢察官王家春到庭執行職務。
中    華    民    國    97    年    8     月    14    日
                  刑事第十九庭  法  官  鄧雅心
以上正本證明與原本無異。
如不服本判決應於送達後10日內向本院提出上訴狀。
                                書記官  王小芬
中    華    民    國    97    年    8     月    14    日
附錄本案論罪科刑法條
毒品危害防制條例第十條
施用第一級毒品者，處六月以上五年以下有期徒刑。
施用第二級毒品者，處三年以下有期徒刑。


司法院資訊處製作；財團法人民間司法改革基金會備份。
